【裁判字號】    89,上易,286
【裁判日期】    890223
【裁判案由】    賭博
【裁判全文】
臺灣高等法院臺南分院刑事判決              八十九年度上易字第二八六號    Ｇ
      上  訴  人
      即  被  告  甲  ○  ○
      選任辯護人  郭  玉  山  律師
右上訴人因賭博案件，不服臺灣嘉義地方法院八十八年度易字第一三一九號中華民國
八十八年十二月七日第一審判決（起訴案號：臺灣嘉義地方法院檢察署八十八年度偵
字第七一九三號），提起上訴，本院判決如左：
      主      文
上訴駁回。
      事      實
一、甲○○曾於民國（下同）八十七年間因犯賭博罪經原審法院判處有期徒刑六月，
    如易科罰金以三百元折算一日確定，並於八十八年四月二十二日易科罰金執行完
    畢。仍不知悔改，又基於概括之犯意，意圖營利，連續自八十八年十月二十一日
    起至同年月二十六日止，在嘉義縣布袋鎮新厝里新厝仔三九三之二三號之公眾得
    出入之場所，經營俗稱六合彩賭博，聚集不特定之多數人在該處簽賭下注，賭客
    每簽一支賭資新台幣（下同）一百元，簽中者由甲○○給付五千三百元或五萬三
    千元之彩金，未簽中者賭資悉歸甲○○所有之如附表編號一至編號二所載之方式
    賭博財物，經警於八十八年十月二十七日上午十一時三十分許，在上址查獲，扣
    得其所有供賭博之用之傳真機二台、計算機一台、六合彩簽單總表四張、六合彩
    總表二張、帳單一張、六合彩手冊二本、對照表一本及空白總表一本。
二、案經嘉義縣警察局報告台灣嘉義地方法院檢察署檢察官偵查起訴。
      理      由
一、訊據上訴人即被告甲○○對於右揭事實，供承不諱，核與卷附搜索報告書所載情
    節相符，復有當場查扣為被告供賭博之用之傳真機二台、計算機一台、六合彩簽
    單總表四張、六合彩總表二張、帳單一張、六合彩手冊二本、對照表一本及空白
    總表一本可資佐證，雖其辯稱傳真機一台是壞的，及空白總表一本不是渠所有云
    云。然查，縱使傳真機一台是壞的，仍不影響被告本件犯罪之成立，而空白總表
    一本是渠所有，已據被告於原審供陳在卷，足認被告自白應與事實相符，事證明
    確，被告犯行堪以認定。
二、核被告所為，係犯刑法第二百六十八條意圖營利，供給賭博場所及聚眾賭博罪，
    與同法第二百六十六條第一項前段在公眾得出入之場所賭博財物罪。其於當期香
    港六合彩開獎前之多次接續行為，均係當次意圖營利供給賭博場所及意圖營利聚
    眾賭博，與在公眾得出入之場所賭博財物犯行之一部行為。而被告於每期開獎所
    為意圖營利供給賭博場所，意圖營利聚眾賭博，與在公眾得出入之場所賭博財物
    之行為，均係基於一個賭博犯意之決定，以達成同一犯行之各個舉動，為一行為
    觸犯前開三罪名，屬想像競合犯，應從情節較重之意圖營利，聚眾賭博罪處斷。
    又被告經營多期，所為多次違犯上開罪行，均時間緊接，犯罪構成要件相同，顯
    係基於概括犯意反覆為之，為連續犯，應論以一罪，並加重其刑；復查被告曾於
    八十七年間因犯賭博罪經原審判處有期徒刑六月，於八十八年四月二十二日易科
    罰金執行完畢，有其全國前案記錄表附卷可稽，其於五年之內再犯本件最重本刑
    有期徒刑以上之罪，係屬累犯，應依刑法第四十七條之規定，遞加重其刑。原審
    適用刑法第五十六條、第二百六十六條第一項前段、第二百六十八條、第五十五
    條、第四十七條、第四十二條第二項、第三十八條第一項第二款，罰金罰鍰提高
    標準條例第一條前段、第二條，並審酌被告不思以正當工作獲取財產，竟經營六
    合彩賭博，供人簽賭財物，以從中獲取不法利益，使人廢時失業，易趨於遊惰，
    影響正常之社會經濟活動，惟被告犯後坦承，態度尚稱良好等一切情狀，量處有
    期徒刑拾月，併科罰金參萬元，並諭知罰金易服勞役之折算標準，以示懲儆。扣
    案供賭博之用之傳真機二台、計算機一台、六合彩簽單總表四張、六合彩總表二
    張、帳單一張、六合彩手冊二本、對照表一本及空白總表一本，為被告所有，業
    經被告供明在卷，爰依刑法第三十八條第一項第二款併予宣告沒收。本院經核原
    審認事用法俱無不合，量刑亦稱妥適，被告上訴意旨，請求減輕其刑，惟按被告
    前因犯賭博罪經法院判處有期徒刑六月，甫於八十八年四月二十二日易科罰金執
    行完畢，仍然再犯賭博罪，量刑不宜從輕，是其指摘原判決不當，並無可取，為
    無理由，應予駁回。
據上論結，應依刑事訴訟法第三百六十八條，判決如主文。
本案經檢察官張佩珍到庭執行職務。
中    華    民    國      八十九      年      二      月      二十三    日
                                  臺灣高等法院臺南分院刑事第三庭
                                      審判長法官  黃    聰    明
                                            法官  黃    三    哲
                                            法官  林    勝    木
右正本證明與原本無異。
不得上訴。
                                      法院書記官  吳    秋    賢
中    華    民    國      八十九      年      二      月     二十三     日
附錄法條：
刑法第二百六十六條第一項：在公共場所或公眾得出入之場所賭博財物者，處一千元
                          以下罰金，但以供人暫時娛樂之物為賭博者，不在此限
                          。
                  第二項：當場賭博之器具與在賭檯或兌換籌碼處之財物，不問屬
                          於犯人與否，沒收之。
刑法第二百六十八條：意圖營利，供給賭博場所或聚眾賭博者，處三年以下有期徒刑
                    ，得併科三千元以下罰金。
附表：
┌───┬─────────┬────────────────┬────┐
│編  號│ 俗            稱 │ 賭        博      方        式 │備    考│
├───┼─────────┼────────────────┼────┤
│      │港式二星          │設○一至四十七之兩位數號碼四十七│        │
│      │港式對對碰        │個，每支簽選兩個號碼，直接核對每│        │
│ 一   │                  │週二、四香港六合彩開獎六個獎號中│        │
│      │                  │之兩個，始為中獎，賭客每簽一支賭│        │
│      │                  │資新台幣一百元，簽中者由甲○○給│        │
│      │                  │付五千三百元之彩金，未簽中者賭資│        │
│      │                  │悉歸甲○○所有。                │        │
├───┼─────────┼────────────────┼────┤
│      │港式三星          │設○一至四十七之兩位數號碼四十七│        │
│      │                  │個，每支簽選三個號碼，直接核對每│        │
│ 二   │                  │週二、四香港六合彩開獎六個獎號中│        │
│      │                  │之三個，始為中獎，賭客每簽一支賭│        │
│      │                  │資新台幣一百元，簽中者由甲○○給│        │
│      │                  │付五萬三千元之彩金，未簽中者賭資│        │
│      │    │悉歸甲○○所有。                │        │


司法院資訊處製作；財團法人民間司法改革基金會備份。
